臺灣臺南地方法院臺南簡易庭民事判決
111年度南簡字第24號
原      告  陳姿蓉  
訴訟代理人  陳厚任  

被      告  台南市東門儲蓄互助社

法定代理人  楊莉芬  
訴訟代理人  許志充  
上列當事人間債務人異議之訴事件，於民國111 年2 月14日言詞
辯論終結，本院判決如下：
    主  文
原告之訴駁回。
訴訟費用由原告負擔。
    理  由
一、按「執行名義成立後，如有消滅或妨礙債權人請求之事由發
    生，債務人得於強制執行程序終結前，向執行法院對債權人
    提起異議之訴。如以裁判為執行名義時，其為異議原因之事
    實發生在前訴訟言詞辯論終結後者，亦得主張之。（以上第
    1 項）執行名義無確定判決同一之效力者，於執行名義成立
    前，如有債權不成立或消滅或妨礙債權人請求之事由發生，
    債務人亦得於強制執行程序終結前提起異議之訴。（以上第
    2 項）」，強制執行法第14條定有明文。依本條提起債務人
    異議之訴，應於強制執行開始後執行終結前提起之，若債務
    人提起異議之訴時，執行程序尚未終結，而於訴訟進行中執
    行程序已經終結者，因已無從排除強制執行程序，其訴已無
    實益，而無受保護之必要，自應駁回其訴（最高法院95年度
    台上字第1148號判決要旨參照）。
二、原告方面：
　㈠原告前依消費者債務清理條例（下稱消債條例）之清算、免
    責、復權程序，由臺灣橋頭地方法院106 年度司執消債清字
    第71號裁定終結清算程序（民國107 年5 月8 日，日期下以
    「00.00.00」格式）、107年度消債職聲免字第43號裁定免
    責（107.08.22）、109年度消債聲字第53號裁定復權（109.
    10.19）。
　㈡詎被告仍於110.11.12持本院103.08.29南院崑103司執勉字第
    79970號債權憑證（執行名義：本院88年度訴字第1607號民
    事確定判決，下稱系爭執行名義）聲請強制執行，經本院受
    理（110年度司執字第110267號，下稱本件強制執行事件）
    扣押原告財產。
　㈢原告已經消債條例免責，被告不得再對原告為請求，爰聲明
    ：本件強制執行事件之扣押執行程序應予撤銷。
三、被告方面
　㈠被告取得系爭執行名義後，多次對原告執行無結果，亦不知
    原告前有依消債條例聲請清算免責，且未獲申報債權通知，
    依消債條例第138條規定，被告債權應不受影響。惟經被告
    評估後，已於111.01.24向本院民事執行處撤回本件強制執
    行事件（本院收狀日111.01.25）。
　㈡本件強制執行事件已經被告撤回，原告之訴顯無理由。爰聲
    明：駁回原告之訴。
四、本院認定
　㈠本件原告依消債條例為清算、免責、復權程序、被告取得本
    件執行名義及至今各次執行程序，經本院調閱各案卷宗，查
    如兩造上開陳述內容無誤。
　㈡依上開卷證，原告於清算程序，並未陳報被告債權，是本件
    被告債權係有可能符合消債條例第138 條要件，惟被告於本
    件辯論終結前，已經撤回本件強制執行事件，依首開說明，
    本件原告起訴已無權利保護必要，自應駁回。
五、從而，本件債務人異議之訴因被告於本件訴訟進行中已撤回
    強制執行聲請，則原告所提本件訴訟，已經無實益，應予駁
    回。
六、訴訟費用負擔
　　本件原告敗訴，爰依民事訴訟法第78條規定，命原告負擔訴
    訟費用。
七、結論：原告之訴為無理由，依民事訴訟法第436 條第2 項、
    第78條，判決如主文。　
中　　華　　民　　國　　111 　年　　3 　　月　　14　　日
                  臺南簡易庭  法  官  陳世旻　
以上正本證明與原本無異。
如不服本判決，應於送達後20日內，向本院提出上訴狀並表明上
訴理由，如於本判決宣示後送達前提起上訴者，應於判決送達後
20日內補提上訴理由書（須附繕本），如委任律師提起上訴者，
應一併繳納上訴審裁判費。
中　　華　　民　　國　　111 　年　　3 　　月　　14　　日
  　　　　　　　　　　　　　　書記官　林怡芳